【裁判字號】    97,交聲,1274
【裁判日期】    970521
【裁判案由】    違反道路交通管理處罰條例聲明異議
【裁判全文】
臺灣臺北地方法院交通事件裁定        97年度交聲字第1274號
原處分機關  臺北市交通事件裁決所
異  議  人
即受處分人  甲○○
上列異議人即受處分人因違反道路交通管理處罰條例案件，對於
臺北市交通事件裁決所於中華民國九十七年四月十八日所為之處
分（原處分案號：北市裁二字第裁二二─ＡＧ0000000號
），聲明異議，本院裁定如下：
    主  文
異議駁回。
    理  由
一、按汽車駕駛人，行經有燈光號誌管制之交岔路口闖紅燈者，
    處新臺幣（下同）一千八百元以上五千四百元以下罰鍰，道
    路交通管理處罰條例第五十三條定有明文。復按汽車駕駛人
    ，違反上開規定者，應記違規點數三點，同法第六十三條第
    一項第三款亦有規定。又行為人如係駕駛汽車闖紅燈行駛，
    嗣為警逕行舉發，而在舉發違反道路交通管理事件通知單上
    所載之應到案日期前聽候裁決，經主管機關調查後仍認定其
    有上開違規行為者，依違反道路交通管理事件統一裁罰基準
    及處理細則第四十四條第一項及違反道路交通管理事件統一
    裁罰基準表之規定，需對該行為人處以二千七百元之罰鍰，
    並記違規點數三點。
二、本件異議人即受處分人甲○○於民國九十七年一月三十日十
    八時五分許，駕駛車牌號碼二九六七─ＤＹ號自用小客車，
    行經臺北市○○路○段二五０巷口（南往北）有燈光管制之
    交岔路口時，闖越紅燈行駛，故為臺北市政府警察局內湖分
    局警員逕行舉發，以受處分人有道路交通管理處罰條例第五
    十三條規定之行為掣發臺北市政府警察局北市警交大字第Ａ
    Ｇ0000000號舉發違反道路交通管理事件通知單（下
    稱舉發通知單）予以舉發，嗣受處分人於舉發通知單上所載
    之應到案日期（即九十七年三月二十五日）前之九十七年三
    月二十四日向原處分機關臺北市交通事件裁決所申訴，原處
    分機關函請舉發機關調查結果，仍認受處分人有上開違規行
    為，乃依道路交通管理處罰條例第五十三條、第六十三條第
    一項（第三款）規定，於九十七年四月十八日以北市裁二字
    第裁二二─ＡＧ0000000號違反道路交通管理事件裁
    決書裁處受處分人罰鍰二千七百元，並記違規點數三點。
三、受處分人聲明異議意旨略以：系爭違規路口狹窄，伊駕駛車
    子於綠燈塞車越過路口停止線時，已無法看見該路口之交通
    號誌，僅能跟著前車行進，該路口之交通號誌應予改進，原
    處分之認定實有違誤，應予撤銷云云。
四、經查：受處分人於九十七年一月三十日十八時五分許，駕駛
    車牌號碼二九六七─ＤＹ號自用小客車，行經臺北市○○路
    ○段二五０巷口（南往北）有燈光管制之交岔路口時，於紅
    燈亮起一秒二經電腦拍攝第一張採證照片，復於紅燈亮起二
    秒二拍攝第二張採證照片，而受處分人仍以時速十五公里之
    速度前進，此有採證照片二幀附卷可證；而臺北市政府警察
    局內湖分局於該路口所使用之微電腦闖紅燈照相設備器材，
    係在停止線前方地面下埋設自動感應式Ｓ線圈，Ｓ線圈與路
    口號誌相互連結具有高度準確性，且儀器在號誌顯示紅燈時
    ，才會啟動照相設備採證等情，復有臺北市政府警察局內湖
    分局九十七年四月二日北市警內分交字第０九七三０六六五
    七００號函一紙附卷可參，堪認受處分人確有行經有燈光號
    誌管制之交岔路口闖越紅燈行駛之違規行為。受處分人雖抗
    辯其行經該路口時，已無法看見路口號誌，並無故意闖越紅
    燈云云，然而該路口所設號誌分有遠端與近端，此參上開臺
    北市政府警察局內湖分局函文內容即明，是受處分人應可清
    楚辯識號誌狀況，況受處分人在參與道路交通活動，行經有
    號誌管制之交岔路口時，本應特別注意交通號誌之指示，在
    尖峰時段、車輛繁多時更應如此，是受處分人以前詞置辯欲
    脫免其交通違規責任，實不足採。
五、綜上所述，本件受處分人有前揭違規行為，原處分機關依道
    路交通管理處罰條例第五十三條、第六十三條第一項（第三
    款）之規定，裁處受處分人罰鍰二千七百元，並記違規點數
    三點，核無違誤，本件受處分人之異議為無理由，自應將其
    異議駁回。
據上論斷，應依道路交通案件處理辦法第十九條，裁定如主文。
中    華    民    國    97    年    5     月    21    日
                        臺灣臺北地方法院交通法庭
                            法  官  劉素如
上正本證明與原本無異。
如不服本裁定，應於裁定送達後5 日內向本院提出抗告狀。
                            書記官  陳育君
中    華    民    國    97    年    5     月    21    日


司法院資訊處製作；財團法人民間司法改革基金會備份。
